臺灣桃園地方法院刑事判決
110年度交簡上字第311號
上  訴  人  
即  被  告  曾寶賢


上列上訴人即被告因過失傷害案件，不服本院中華民國110年8月
13日110年度壢交簡字第711號第一審簡易判決（聲請簡易判決處
刑書案號：110年度偵字第7692號），提起上訴，本院管轄之第
二審合議庭判決如下：
    主  文
上訴駁回。
曾寶賢緩刑貳年，緩刑期間並應向呂姿儀支付如附表所示之損害
賠償。
    事實及理由
一、本件被告經合法傳喚，無正當理由而未到庭，亦未在監在押
    ，有本院送達證書、被告個人戶籍資料查詢結果及臺灣高等
    法院在監在押全國紀錄表附卷可憑，依刑事訴訟法第455條
    之1第3項準用同法第371條規定，不待其陳述，逕為一造辯
    論判決。
二、本案經本院合議庭審理結果，認原審簡易判決以上訴人即被
    告曾寶賢所為係犯道路交通管理處罰條例第86條第1項、刑
    法第284條前段之過失傷害罪，判處被告有期徒刑2月，如易
    科罰金，以新臺幣（下同）1,000元折算1日，核其認事用法
    及量刑均無不當，應予維持，除於證據部分補充：證人即告
    訴人呂姿儀於本院訊問時之陳述外，餘均引用原審簡易判決
    記載之事實、證據及理由（含臺灣桃園地方檢察署檢察官11
    0年度偵字第7692號聲請簡易判決處刑書，如附件）。
二、被告雖提起上訴，但未附上訴理由。
三、按關於刑之量定係實體法上賦予法院得為自由裁量之事項，
    倘其未有逾越法律所規定之範圍，或濫用其權限，即不得任
    意指摘為違法（最高法院75年度台上字第7033號判決意旨參
    照）。又刑罰之量定，固屬法院自由裁量之職權行使，但仍
    應審酌刑法第57條所列各款事由及一切情狀，為酌量輕重之
    標準。在同一犯罪事實與情節，如別無其他加重或減輕之原
    因，下級審法院量定之刑，亦無過重或失輕之不當情形，則
    上級審法院對下級審法院之職權行使，原則上應予尊重（最
    高法院85年度台上字第2446號判決意旨參照）。準此，刑之
    量定，乃法律賦予法院自由裁量之事項，倘於科刑時，已以
    行為人之責任為基礎，並斟酌刑法第57條所列各款事項，而
    未逾越法定刑度，或濫用裁量權限，即難謂違法。查原審於
    量刑時，已審酌被告未注意與旁車保持安全間隔，貿然右偏
    而撞擊位在右側、由告訴人騎乘之機車，造成告訴人受有右
    手腕、右腿、左肩等多處擦挫傷，行為實有不該，並考量被
    告犯後雖坦承犯行，惟向原審表達欲與告訴人調解之意願後
    ，復未出席調解期日，且於原審時未賠償告訴人所受損失，
    兼衡被告為高職畢業之教育程度暨告訴人所受傷勢非屬嚴重
    ，且告訴人亦有無照駕駛之違規行為等一切情狀，量處有期
    徒刑2月，並諭知易科罰金之折算標準，可認原審已就刑法
    第57條各款所列科刑事項在適法範圍內加以裁量，其量定之
    刑罰，客觀上並未逾越法定刑度，亦無濫用裁量權限之情形
    ，自不得認其量刑有何不當。從而，被告上訴請求撤銷原判
    決，為無理由，應予駁回。
四、次按凡有審理事實職權之法院，均得依其職權宣告緩刑，第
    二審以判決駁回上訴時，仍得諭知緩刑之宣告。查被告未曾
    因故意犯罪而受有期徒刑以上之宣告，有臺灣高等法院被告
    前案紀錄表在卷可稽，素行尚稱良好，茲念其僅因一時不慎
    以致誤觸刑章，然事後坦承犯行，且現已與告訴人達成和解
    ，並已賠償部分損失，有本院辦理刑事案件電話查註紀錄表
    在卷可憑，堪信被告經此刑之宣告後，應知警惕而無再犯之
    虞，本院因認暫不執行其刑為當，併予宣告如主文所示之緩
    刑期間，用啟自新。另查被告與告訴人已達成如附表所示之
    和解條件，惟為確保被告能確實履行，以維護告訴人之權益
    ，爰將附表所示之和解內容作為上開緩刑之附加條件，命被
    告應向告訴人給付如附表所示之損害賠償。若被告有未依條
    件履行之情事，則上開宣告之緩刑恐遭撤銷，且告訴人亦得
    執以本案刑事判決，據以為民事強制執行名義，以維護其權
    益，併此敘明。 
據上論斷，應依刑事訴訟法第455條之1第1項、第3項、第371條
、第368條、第373條，判決如主文。
本案經檢察官楊挺宏聲請簡易判決處刑，經檢察官李信龍到庭執
行職務。
中    華    民    國   111    年     4    月    29    日
                  刑事第十三庭  審判長法  官  潘怡華                         法  官  王兆琳                         法  官  簡方毅
以上正本證明與原本無異。
本件判決不得上訴。
中    華    民    國   111    年    4     月     29   日
                                       書記官  趙芳媞
　　　　　　　　　　　　　　　　　　
附表　　　　　　　　　　　　　　　　　　
曾寶賢應賠償呂姿儀新台幣（下同）肆萬貳仟元，履行方式如下：自民國111 年1 月27日起至111 年7 月27日止，於每月27日前給付陸仟元。 
　　　　　　　　　　　　　　　　
附錄論罪法條
中華民國刑法第284條
因過失傷害人者，處1年以下有期徒刑、拘役或10萬元以下罰金
；致重傷者，處3年以下有期徒刑、拘役或30萬元以下罰金。
附件： 
    臺灣桃園地方法院刑事簡易判決　110年度壢交簡字第711號
聲　請　人　臺灣桃園地方檢察署檢察官
被　　　告　曾寶賢
上列被告因過失傷害案件，經檢察官聲請以簡易判決處刑（110
年度偵字第7692號），本院判決如下：
    主      文
曾寶賢犯汽車駕駛人，無駕駛執照駕車，過失傷害罪，處有期徒
刑貳月，如易科罰金，以新臺幣壹仟元折算壹日。
    事實及理由
一、本件犯罪事實及證據，均引用檢察官聲請簡易判決處刑書（
    如附件）之記載。
二、論罪科刑：
（一）按刑法總則之加重，係概括性之規定，所有罪名均一體適
      用；刑法分則之加重，係就犯罪類型變更之個別犯罪行為
      予以加重，成為另一獨立之罪名。道路交通管理處罰條例
      第86條第1 項關於汽車駕駛人，無駕駛執照駕車、酒醉駕
      車、吸食毒品或迷幻藥駕車、行駛人行道或行經行人穿越
      道不依規定讓行人優先通行，因而致人受傷或死亡，依法
      應負刑事責任者，加重其刑至2 分之1 ，係就刑法第276
      條第之過失致人於死罪，同法第284 條之過失傷害（及致
      重傷）罪之基本犯罪類型，對於加害人為汽車駕駛人，於
      從事駕駛汽車之特定行為時，無駕駛執照駕車、酒醉駕車
      、吸食毒品或迷幻藥駕車，或於行經行人穿越道之特定地
      點，不依規定讓行人優先通行，因而致人受傷或死亡之特
      殊行為要件予以加重處罰，已就上述刑法第276 條、第28
      4 條各罪犯罪類型變更之個別犯罪行為予以加重，而成另
      一獨立之罪名，自屬刑法分則加重之性質（最高法院99年
      度台非字第198號判決意旨參照）。查被告曾寶賢未考領
      汽車駕駛執照乙情，業據其供承在卷，並有公路監理電子
      閘門查詢在卷可稽（見偵卷第84、37頁），其無駕駛執照
      仍駕駛汽車，未注意兩車並行間隔而肇事，使告訴人呂姿
      儀受有傷害，是核被告所為，係犯道路交通管理處罰條例
      第86條第1 項、刑法第284 條前段之汽車駕駛人無駕駛執
      照駕車之過失傷害罪。
（二）又被告於肇事後，警員尚未知悉何人肇事前，即向前往處
      理之警員坦承肇事，並接受裁判等情，有桃園市政府警察
      局八德分局八德交通中隊道路交通事故肇事人自首情形紀
      錄表1 紙在卷可稽，其所為與自首要件相符，應依刑法第
      62條前段之規定，減輕其刑；再與上開道路交通管理處罰
      條例第86條第1 項加重其刑之規定，依同法第71條第1 項
      先加後減之。爰以行為人之責任為基礎，審酌被告未注意
      與旁車保持安全間隔，貿然右偏而撞擊位在右側、由告訴
      人騎乘之機車，造成告訴人受有右手腕、右腿、左肩等多
      處擦挫傷，行為實有不該，並考量被告犯後雖坦承犯行，
      惟向本院表達欲與告訴人調解之意願後，復未出席調解期
      日，且迄未賠償告訴人所受損失，兼衡被告為高職畢業之
      教育程度（見被告戶籍資料查詢）暨告訴人所受傷勢非屬
      嚴重，且告訴人亦有無照駕駛之違規行為等一切情狀，量
      處如主文所示之刑，並諭知易科罰金之折算標準。
三、據上論斷，應依刑事訴訟法第449 條第1 項前段、第3 項、
    第454 條第2 項，道路交通管理處罰條例第86條第1 項、刑
    法第11條前段、刑法第284 條前段、第62條前段、第41條第
    1 項前段，刑法施行法第1 條之1 第1 項，逕以簡易判決處
    刑如主文。
四、如不服本判決，得於判決書送達之翌日起20日內，以書狀敘
    述理由，向本庭提出上訴。
本案經檢察官楊挺宏聲請以簡易判決處刑。
中    華    民    國  110     年    8     月    13    日
                  刑事第一庭  法  官  陳華媚
以上正本證明與原本無異。
如不服本判決，應於判決送達後20日內向本院提出上訴狀（應附
繕本）。
                              書記官  林希潔
中    華    民    國   110    年    8     月    13    日
附錄論罪科刑法條：
中華民國刑法第284條
因過失傷害人者，處 1 年以下有期徒刑、拘役或 10 萬元以下
罰金；致重傷者，處 3 年以下有期徒刑、拘役或 30 萬元以下
罰金。
道路交通管理處罰條例第86條
汽車駕駛人，無駕駛執照駕車、酒醉駕車、吸食毒品或迷幻藥駕
車、行駛人行道或行經行人穿越道不依規定讓行人優先通行，因
而致人受傷或死亡，依法應負刑事責任者，加重其刑至二分之一
。
汽車駕駛人，在快車道依規定駕車行駛，因行人或慢車不依規定
，擅自進入快車道，而致人受傷或死亡，依法應負刑事責任者，
減輕其刑。
附件：
臺灣桃園地方檢察署檢察官聲請簡易判決處刑書
                                     110年度偵字第7692號
　   被      告  曾寶賢  男  19歲（民國00年0月0日生）
                         住桃園市○○區○○○街00號10樓
                         國民身分證統一編號：Z000000000號
上列被告因過失傷害案件，業經偵查終結，認為宜聲請以簡易判
決處刑，茲將犯罪事實及證據並所犯法條分敘如下：
         犯罪事實
一、曾寶賢於民國 109 年 10 月 8 日上午 11 時 50 分許，無
    照駕駛車牌號碼 0000-00號自用小客車，沿桃園市八德區中
    華路往桃園方向行駛，行經桃園市○○區○○路 000 號前
    時，本應注意兩車並行之間隔，並隨時採取必要之安全措施
    ，而依當時並無不能注意之情事，竟疏未注意及此，貿然往
    右偏移，適有呂姿儀無照騎乘車牌號碼 000-000 號普通重
    型機車在曾寶賢行經於此之右側車道，兩車遂發生碰撞，致
    呂姿儀受有右手腕挫傷併擦傷、右膝、右小腿及右足挫傷併
    擦傷、左肩挫傷等傷害。曾寶賢於警到場處理時，當場坦承
    肇事而自首並接受裁判。
二、案經呂姿儀訴由桃園市政府警察局八德分局報告偵辦。
         證據並所犯法條
一、上揭犯罪事實，業據被告曾寶賢於偵查中坦承不諱，核與證
    人即告訴人呂姿儀於警詢及偵查時證述之情節大致相符，復
    有衛生福利部桃園醫院診斷證明書2 紙、桃園市政府警察局
    舉發違反道路交通管理事件通知單、道路交通事故現場圖、
    道路交通事故調查報告表( 一) 、( 二) 各1 份、道路交通
    事故現場照片及車損照片數紙、桃園市政府警察局舉發違反
    道路交通管理事件通知單及車籍資料查詢結果2 紙附卷可稽
    ，又按駕駛人駕車行駛時，應注意兩車並行之間隔，並隨時
    採取必要之安全措施，道路交通安全規則第94條第3 項、第
    2 條第2 項訂有明文。被告駕駛車輛對於前揭規定自應注意
    遵守，卻未能確實注意，致與告訴人騎乘之機車發生碰撞，
    並造成告訴人受傷，被告行為自有過失，且此過失與對方所
    受之傷害間，具有相當因果關係甚明，被告犯嫌堪以認定。
二、核被告所為，係犯刑法第 284 條前段之過失傷害罪嫌。又
    被告無照駕駛致人受傷，請審酌依道路交通管理處罰條例第
    86條第1 項之規定加重其刑。另被告於肇事後，犯罪偵查機
    關未發覺前，即主動向到場處理之警員自承其為肇事者，並
    願接受裁判，此有桃園市政府警察局八德分局八德交通分隊
    道路交通事故肇事人自首情形紀錄表1 張在卷可按，核與自
    首要件相符，請審酌依刑法第62條前段規定，減輕其刑。
三、依刑事訴訟法第451條第1項聲請逕以簡易判決處刑。
     此    致
臺灣桃園地方法院
中    華    民    國   110    年    3     月    19    日
                               檢  察  官  楊挺宏
本件證明與原本無異
中    華    民    國   110    年    3     月    24    日
                              書  記  官  范書銘